臺灣彰化地方法院刑事判決　　　　　　　 96年度訴字第227號
公　訴　人　臺灣彰化地方法院檢察署檢察官
被　　　告　乙○○
　　　　　　　　　 （另案在臺灣彰化監獄執行中）
　　　　　　甲○○
　　　　　　　　（另案在臺灣臺中看守所附設勒戒所執行中）
上列被告因搶奪案件，經檢察官提起公訴（95年度偵字第8460號
、第11535號），本院合議庭裁定由受命法官獨任進行簡式審判
程序，判決如下：
    主  文
乙○○共同竊盜，累犯，處有期徒刑肆月；又共同意圖為自己不
法之所有，而搶奪他人之動產，累犯，處有期徒刑壹年貳月。應
執行有期徒刑壹年肆月。
甲○○共同意圖為自己不法之所有，而搶奪他人之動產，累犯，
處有期徒刑壹年貳月。
    事  實
一、乙○○前於民國84年間，因違反麻醉藥品管制條例等案件，
    經本院以84年度訴字第855號判決分別判處有期徒刑3年1月
    、6月，應執行有期徒刑3年4月，嗣提起上訴，經臺灣高等
    法院臺中分院以84年度上訴字第3022號判決駁回上訴而告確
    定。另於85年間，分別因違反肅清煙毒條例案件，經臺灣南
    投地方法院以85年度訴字第46號判決判處有期徒刑3年3月確
    定，及因違反麻醉藥品管理條例案件，經本院以85年度易字
    第1066號判決判處有期徒刑8月，嗣提起上訴，經臺灣高等
    法院臺中分院以85年度上易字第1899號判決駁回上訴而告確
    定，且上開2案件經定應執行有期徒刑3年8月確定。而上開
    案件經接續執行，於88年6月11日縮短刑期假釋出監，假釋
    期間付保護管束，嗣經撤銷假釋，於90年4月6日入監執行殘
    刑3年8月4日，並於93年9月16日縮短刑期執行完畢。詎仍不
    知悔改，與蕭國鶴（由檢察官另行偵辦）於95年8月4日某時
    ，在南投縣草屯鎮○○里○○路450號前，見李峰明所有車
    牌號碼MU2─759號重型機車（價值約新臺幣【下同】2萬元
    ）之鑰匙未拔下，遂共同基於意圖為自己不法所有之犯意聯
    絡，以該鑰匙發動電門而共同竊取該機車得手後離去。
二、甲○○曾於93年間，因詐欺案件，經臺灣臺中地方法院以93
    年度易字第965號判處有期徒刑6月確定，經入監執行，甫於
    95年3月1日執行完畢。詎仍不知悔改，於95年8月14日11時5
    分許，乘坐由乙○○騎乘竊得之上開重機車，於行至彰化縣
    彰化市○○街47號時，見騎乘機車之丙○○同向行駛於前，
    竟共同基於意圖為自己不法所有之犯意聯絡，乃騎乘機車接
    近丙○○身旁，乘丙○○不及防備之際，由甲○○出手拉扯
    丙○○戴在脖子上之金項鍊1條（價值約新臺幣8千元），得
    手後2人旋即共乘上開機車逃逸，並將搶得之金項鍊1條用以
    換取第一級毒品海洛因朋分施用完畢。嗣經警調閱沿途路口
    之監視錄影器畫面，而循線查悉上情。
三、案經被害人丙○○訴請彰化縣警察局彰化分局報告臺灣彰化
    地方法院檢察署檢察官偵查起訴。
    理  由
一、本件被告乙○○、甲○○所犯係死刑、無期徒刑、最輕本刑
    為3年以上有期徒刑以外之罪，其於準備程序就前揭被訴事
    實為有罪之陳述，經受命法官告知簡式審判程序之旨，並聽
    取其與公訴人之意見後，本院認無不得或不宜改依簡式審判
    程序進行之處，爰依刑事訴訟法第273條之1第1項、第284條
    之1，裁定本案由受命法官獨任進行簡式審判程序，合先敘
    明。
二、訊據被告乙○○、甲○○對於上開事實均坦承不諱，並經證
    人即被告甲○○於偵查中結證明確，核與證人即被害人丙○○、李峰明於警詢中之指述情節相符，復有車輛竊盜、車牌
    失竊資料個別查詢報表─查詢車輛認可資料1份、監視器翻
    拍照片7張、作案現場照片3張在卷可稽，足認被告2人之任
    意性自白與事實相符，可以採信。本案事證明確，被告2人
    之犯行洵堪認定，應予依法論科。
三、核被告乙○○所為，係犯刑法第320條第1項竊盜罪及第325
    條第1項搶奪罪；被告甲○○所為，係犯刑法第325條第1項
    搶奪罪。被告乙○○與蕭國鶴就上開竊盜犯行；被告乙○○
    與被告甲○○就上開搶奪犯行，各有犯意聯絡及行為分擔，
    為共同正犯。被告乙○○所犯上開竊盜、搶奪2罪間，犯意
    各別，行為互殊，應予分論併罰。又被告乙○○前於84年間
    ，因違反麻醉藥品管制條例等案件，經本院以84年度訴字第
    855號判決分別判處有期徒刑3年1月、6月，應執行有期徒刑
    3 年4月，嗣提起上訴，經臺灣高等法院臺中分院以84年度
    上訴字第3022號判決駁回上訴而告確定。另於85年間，分別
    因違反肅清煙毒條例案件，經臺灣南投地方法院以85年度訴
    字第46號判決判處有期徒刑3年3月確定，及因違反麻醉藥品
    管理條例案件，經本院以85年度易字第1066號判決判處有期
    徒刑8月，嗣提起上訴，經臺灣高等法院臺中分院以85年度
    上易字第1899號判決駁回上訴而告確定，且上開2案件經定
    應執行有期徒刑3年8月確定。而上開案件經接續執行，於88
    年6月11日縮短刑期假釋出監，假釋期間付保護管束，嗣經
    撤銷假釋，於90年4月6日入監執行殘刑3年8月4日，並於93
    年9月16日縮短刑期執行完畢；被告甲○○曾於93年間因詐
    欺案件，經臺灣臺中地方法院以93年度易字第965號判處有
    期徒刑6月確定，經入監執行，甫於95年3月1日執行完畢，
    有臺灣彰化地方法院檢察署刑案資料查註紀錄表、臺灣高等
    法院被告全國前案紀錄表各1份在卷可查，被告乙○○於5年
    以內故意再犯本件有期徒刑以上之2罪，被告甲○○於5年以
    內故意再犯本件有期徒刑以上之1罪，應各依刑法第47條第1
    項規定論以累犯，並均依法加重其刑。爰審酌被告2人素行
    不佳，且均正值青壯，被告乙○○不思循正當途徑獲取所需
    ，竟貪圖小利而任意竊取財物，侵害他人之財產法益，被告
    乙○○、甲○○共同搶奪路人財物，危害社會治安甚鉅，並
    考量被告乙○○所竊得及其與被告甲○○所搶得之財物價值
    ，及被告2人犯後坦承犯行，態度尚佳，兼衡渠等犯罪手段
    、智識程度、生活狀況等一切情狀，分別量處如主文所示之
    刑，並就被告乙○○部分定其應執行刑，以資懲儆。
據上論斷，應依刑事訴訟法第273條之1第1項、第299條第1項前
段，刑法第28條、第320條第1項、第325條第1項、第47條第1項
、第51條第5款，刑法施行法第1之1條，判決如主文。
本案經檢察官吳曉婷到庭執行職務。
中　　華　　民　　國　　96　　年　　5 　　月　　17　　日
                  刑事第二庭          法  官  尚安雅
以上正本證明與原本無異。
如不服本判決，應於判決送達後十日內向本院提出上訴狀 (須附
繕本 )。
告訴人或被害人對於判決如有不服具備理由請求檢察官上訴者，
其上訴期間之計算係以檢察官收受判決正本之日期為準。
中　　華　　民　　國　　96　　年　　5 　　月　　22　　日
                                      書記官  施嘉玫
附錄本案論罪科刑法條全文：
中華民國刑法第320條
（普通竊盜罪、竊佔罪）
意圖為自己或第三人不法之所有，而竊取他人之動產者，為竊盜
罪，處 5 年以下有期徒刑、拘役或 5 百元以下罰金。
意圖為自己或第三人不法之利益，而竊佔他人之不動產者，依前
項之規定處斷。
前二項之未遂犯罰之。
中華民國刑法第325條
（普通搶奪罪）
意圖為自己或第三人不法之所有，而搶奪他人之動產者，處 6 月
以上 5 年以下有期徒刑。
因而致人於死者，處無期徒刑或 7 年以上有期徒刑，致重傷者，
處 3 年以上 10 年以下有期徒刑。
第 1 項之未遂犯罰之。
